Minutes et répertoires du notaire Christophe CHALON, 5 juillet 1640 - 13 mai 1669 (étude XVIII)
Archives nationales
- Minutes de Christophe CHALON, 5 avril 1590 - 1771; MC/ET/XVIII/232 - MC/ET/XVIII/328
  - Minutes. 1644, janvier - 1644, juin, janvier 1644 - juin 1644; MC/ET/XVIII/270
    - Vente par Charles Le Conte, seigneur de Montauglan, conseiller du roi au Parlement, et sa femme, Claude Le Boulanger, demeurant sur le quai des Augustins, à Jean de Quatre, maître peintre juré mesureur de sel, et sa femme, Marguerite Coullon, à François Lépron, maître peintre, et sa femme, Éli
      Documents du Minutier central concernant les peintres, sculpteurs et graveurs au XVIIe siècle (1600-1650), par Marie-Antoinette Fleury et Martine Constans, tome II [études XI à XX, 2445 actes], Paris, Archives nationales, 2010, notice n°1862 (instrument de recherche imprimé dématérialisé, certaines notices sont plus détaillées dans la version intégrale accessible en ligne par la rubrique 'Autres instruments de recherche', voir contexte dans le Plan d’orientation général - Notaires de Paris, guides thématiques du Minutier).
    - PEAUX DE VEAUX § Marché de PEAUX DE VEAUX, 13 avril 1644; MC/ET/XVIII/270
    - PATISSIER PELLETIER Martin § Contrat de mariage, 17 avril 1644; MC/ET/XVIII/270
    - PELLETIER Martin maître pâtissier, demeurant rue de Marinault paroisse Saint-Jacques-de-la-Boucherie, Natif du Bois d'Arcy, fils de Mathurin Pelletier + (laboureur, et de Simone Daval § Contrat de Mariage de Martin PELLETIER, avec Françoise Duruille, fille de Jean Duruille + maître charbonnier et de Gabrielle Méline, 17 avril 1644; MC/ET/XVIII/270
    - POULLET (Etienne) charpentier § Bail, 18 avril 1644; MC/ET/XVIII/270
      bail; Poullet, Etienne
    - CHARPENTIER (me) Poullet Etienne faubourg Saint-Marcel, grande rue Mouffetard § Bail d'une maison par. .., 18 avril 1644; MC/ET/XVIII/270
    - MATTIOLE (Camille) Gentilhomme Samois, Naturalisé, demeurant rue du faubourg S/T/ Germain, près de la rue de Grenelle paroisse Saint-Sulpice § Testament de. .., 20 avril 1644; MC/ET/XVIII/270
      testament; Mattioli, Camille
    - DEBARDEUR de bois VAULTIER Charles § Contrat de mariage, 22 avril 1644; MC/ET/XVIII/270
    - VAULTIER Charles Débardeur de bois au port de la Tournelle D/r/ fg Saint-Marcel rue d'Orléans, paroisse Saint-Médard. § Contrat de Mariage de Charles VAULTIER, avec Elisabeth Leclerc, fille de Daniel Leclerc + et de Elisabeth du Val., 22 avril 1644; MC/ET/XVIII/270
    - LONDIER (Pierre) Lapidère demeurant rue des Ecrivains, paroisse Saint-Jacques-de-la-Boucherie § Contrat de Mariage de..., avec Marie Boursier, veuve de Jean Drouet + marchand de vins demeurant au carrefour du Mont Sainte-Geneviève paroisse Saint-Etienne., 23 avril 1644; MC/ET/XVIII/270
      contrat de mariage; Londier, Pierre
    - LAPIDAIRE LONDIER Pierre § Contrat de mariage, 23 avril 1644; MC/ET/XVIII/270
    - PREVOST - Isaac maître Verjettier, raquettier, à Paris, demeurant rue du Bon Pin, paroisse Saint-Etienne du Mont § Contrat de Mariage de Isaac PREVOST, avec Marie Raniboust, veuve de Jacques François, boullanger demeurant dans la même rue, même paroisse., 24 avril 1644; MC/ET/XVIII/270
    - VERGETTIER - RAQUETTIER PREVOST Isaac § Contrat de mariage, 24 avril 1644; MC/ET/XVIII/270
    - VINS Marchand de .., bourgeois de Paris DROUET Jean § Inventaire, 28 avril 1644; MC/ET/XVIII/270
    - ANNET (Pierre) passementier, tissutier, demeurant rue de Lurcones faubourg Saint-Marcel, paroisse Saint-Medart § Testament de Pierre ANNET, 5 mai 1644; MC/ET/XVIII/270
      testament; Annet, Pierre
    - PASSEMENTIER, tissutier ANNET Pierre § Testament, 5 mai 1644; MC/ET/XVIII/270
    - LENEVILLÉ (Nicolas) maçon § Mise en apprentissage, 8 mai 1644; MC/ET/XVIII/270
      contrat d'apprentissage; Lenevillé, Nicolas
    - MAÇON Lencuillé Nicolas demeurant faubourg Saint-Germain paroisse Saint-Sulpice § Mise en apprentissage par. .., 8 mai 1644; MC/ET/XVIII/270
      contrat d'apprentissage; Lencuillé, Nicolas
    - BOURBONNAIS François Homme de chambre de Mr le Cardinal de la Rochefoucault, abbé de l'Abbaye Sainte-Geneviève du Mont, demeurant une maison près de l'abbaye. § Testament de François BOURBONNAIS, 12 mai 1644; MC/ET/XVIII/270
    - BOULANGER Compagnon BRUSLÉ Didier § Désistement de mariage, 16 mai 1644; MC/ET/XVIII/270
    - BRUSLÉ Didiér compagnon Boulanger, demeurant à l'Hôtel Dieu, paroisse Saint-Christoffe. § Désistement de Mariage de Didiér BRUSLÉ, et de Edmée Robelot, demeurant rue Neuve N.D, paroisse N.D., 16 mai 1644; MC/ET/XVIII/270
    - Quittance par René Branchu, demeurant rue de la Huchette, à Pierre Filère, écuyer, sieur d'Albiac, garde du corps de la compagnie écossaise du roi, de la somme de 2.700 livres pour rachat du principal de 150 livres de rente à lui constituées par Jean Girard, voiturier par terre, et Jacqueline Foucquet, sa femme, le 9 février 1643., 21 mai 1644; MC/ET/XVIII/270
      Documents du Minutier central concernant l'histoire de la musique (1600-1650), par Madeleine Jurgens, tome II [études XI à XX, 1900 actes], Paris, Archives nationales, 1974, p. 187 (instrument de recherche imprimé dématérialisé, certaines notices sont plus détaillées dans la version intégrale accessible en ligne par la rubrique 'Autres instruments de recherche', voir contexte dans le Plan d’orientation général - Notaires de Paris, guides thématiques du Minutier).
    - PEAUX DE MOUTONS § Marché de PEAUX DE MOUTONS, 21 mai 1644; MC/ET/XVIII/270
    - MERCIER marchand LE JUEUR Claude § Contrat de mariage, 22 mai 1644; MC/ET/XVIII/270
    - LE SUEUR (Claude) Marchand mercier, demeurant ile N.D. rue et paroisse Saint-Louis § Contrat de Mariage de Claude LE SUEUR, avec Marguerite Petit, fille de Pierre Petit, marchand bourgeois de Paris et de Marie Hochard, 22 mai 1644; MC/ET/XVIII/270
      contrat de mariage; Le Sueur, Claude
    - GAGNE-DENIER PON Nicolas § Contrat de mariage, 27 mai 1644; MC/ET/XVIII/270
    - PON (Nicolas) Gagne-denier - faubourg Saint-Germain, rue Jacob paroisse Saint-Sulpice. § Contrat de Mariage de Nicolas PON, avec Jeanne le lointe fille de Germain le lointet Laboureur à Saint-Germain le Gaillard en Normandie et de Guillemette Loret, 27 mai 1644; MC/ET/XVIII/270
      contrat de mariage; Pon, Nicolas
    - CHEVAUX marchand de NARLOU Hugues § Contrat de mariage, 12 juin 1644; MC/ET/XVIII/270
    - HARLOU Hugues marchand de chevaux, rue des Nonains D'Hyères paroisse Saint-Paul. § Contrat de Mariage de Hugues HARLOU, avec Pierrette Moreau, fille de Nicolas Moreau + et de Denise Sixhommes., 12 juin 1644; MC/ET/XVIII/270
    - CARDEUR compagnonLE COQ Denis § Contrat de mariage, 15 juin 1644; MC/ET/XVIII/270
    - LE COQ (Denis) C/on/ Cardeur, demeurant faubourg Saint-Cherinain près de la paroisse Saint-Sulpice § Contrat de Mariage de Denis LE COQ, avec Marie Charleu fille de Jean Charleu et de Marguerite Turet, demeurant faubourg Saint-Marcel, rue de Lurcines, paroisse Saint-Médard, 15 juin 1644; MC/ET/XVIII/270
      contrat de mariage; Le Coq, Denis
    - COCHER TENART Nicolas § Contrat de mariage, 18 juin 1644; MC/ET/XVIII/270
    - TENART Nicolas Cocher de M/me/ Collin, demeurant rue Sainte Avoye paroisse Saint-Médard § Contrat de Mariage de Nicolas TENART, avec Antoinette D'Aubremé, fille de Pierre Daubremé + vigneron à Abeville et de Pasquette Martin, 18 juin 1644; MC/ET/XVIII/270
    - OFFICE DE PROCUREUR (en la cour du parlement) § Vente de la cour du parlement OFFICE DE PROCUREUR, moyennant la somme de 2.400 livres., 18 juin 1644; MC/ET/XVIII/270
      acte de vente; Office de Procureur, en la cour du parlement
    - BIDELLEUX (Gilles) Cordonnier, demeurant faubourg Saint-Marcel grande rue, paroisse Saint-Médart-natif de Verdier en Picardie § Contrat de Mariage de Gilles BIDELLEUX, avec Nicole Farbot fille de Simon Farbort, vigneron, demeurant à Courtenan en Bourgogne, et de Anne Mauré, 19 juin 1644; MC/ET/XVIII/270
      contrat de mariage; Bidelleux, Gilles
    - CORDONNIER BIDELLEUX (Gilles) § Contrat de mariage, 19 juin 1644; MC/ET/XVIII/270
    - MENECIER Anthoine Soldat au Régiment des Gardes du Roi, en la compagnie de Monsieur de Drouart, logé faubourg Saint-Marcel paroisse Saint-Médard. § Contrat de Mariage d'Anthoine MENECIER avec Marguerite du Four veuve d'André Durnel +, maître cordonnier, faubourg Saint-Marcel même rue, même paroisse., 21 juin 1644; MC/ET/XVIII/270
    - SOLDAT au régiment des Gardes du Roi MENECIER Anthoine § Contrat de mariage, 21 juin 1644; MC/ET/XVIII/270
    - DEBRAY (Jacques) maître Savetier, demeurant rue et Paroisse Saint-Jacques de la Boucherie § Contrat de Mariage de Jacques DEBRAY, avec Geneviève MACON, fille de Claude Macon, charcutier demeurant à Valence en Brie et de Geneviève marquis +, 26 juin 1644; MC/ET/XVIII/270
      contrat de mariage; Debray, Jacques
    - SAVETIER DE BRAY Jacques § Contrat de mariage, 26 juin 1644; MC/ET/XVIII/270
  - Minutes. 1644, juillet - 1644, décembre, juillet 1644 - décembre 1644; MC/ET/XVIII/271
    - MERCIER marchand ROGE (Robert) § Contrat de mariage, 26 juin 1644; MC/ET/XVIII/271
      contrat de mariage; Roge, Robert
    - ROGÉ (Robert) marchand mercier, demeurant rue du Murier paroisse Saint-Etienne du Mont § Contrat de Mariage de Robert ROGÉ, avec Jeanne SERCILLIER, fille de Guillaume Sercillier + marchand mercier et de Claude Boutet, 26 juin 1644; MC/ET/XVIII/271
      contrat de mariage; Rogé, Robert
    - MAÇONNERIE OUVRAGE DE... § LE PANTRE, maître maçon et ingénieur en architecture des Bâtiments du Roi, rue du Vert Bois, paroisse Saint-Nicolas des Champs. § Marché et devis de. .., pour la construction d'un corps de logis dans la cour de la maison du Soufflet vert appartenant aux chapelains du Collège de LAON, 4 juillet 1644; MC/ET/XVIII/271
      devis; marché; Le Pantre, M.; maçon
    - MAÇON juré du Roi de maçonnerie François DENIS rue Saint-Victor, paroisse Saint-Nicolas du chardonneret § Bail d'une maison, 7 juillet 1644 - 8 juillet 1644; MC/ET/XVIII/271
      bail; Denis, François; maçon
    - TAPISSIER (Me) DUPUID (Louis) rue Saint-Antoine, paroisse Saint-Paul § Rachat de rente de. .., 11 juillet 1644; MC/ET/XVIII/271
      Dupuid, Louis
    - BERTRAND Etienne Bourgeois de Paris, demeurant sur le quai de la Tournelle, paroisse Saint-Etienne du Mont § Testament de Etienne BERTRAND, 14 juillet 1644; MC/ET/XVIII/271
    - CARONNET Catherine demeurant à Paris, rue de Sept Voies, paroisse Saint-Etienne du Mont § Testament de Catherine CARONNET, 14 juillet 1644; MC/ET/XVIII/271
    - MONROBERT Nicolas C/on/ Potier de terre, demeurant rue Bonville paroisse Saint-Etienne du Mont § Désistement de Mariage de Nicolas MONROBERT, et Marguerite Trugy, fille de Jean Trugy demeurant dans la même rue et même paroisse., 15 juillet 1644; MC/ET/XVIII/271
    - BERTRAND (Etienne) Bourgeois de Paris, demeurant dans une maison sur le quai de la Tournelle, appelée le 'chêne Vert' § Inventaire de Etienne BERTRAND, meubles, tapisseries, 25 juillet 1644; MC/ET/XVIII/271; (12 f.f)
      inventaire; Bertrand, Etienne
    - BOURLON (René de...) Enseigne d'une compagnie au Régiment de Navarre § Inventaire de René de BOURLON, 1er août 1644; MC/ET/XVIII/271; 3 ff.
      inventaire; Bourlon, René de
    - JOUANNE Gilles maître Pottier d'etaing, demeurant rue Sainte-Geneviève du Mont, paroisse S/T/ Etienne § Contrat de Mariage de Gilles JOUANNE, avec Denise BOSCHER, fille de René BOSCHERT + et de Andrée des Fontames demeurant rue Sainte-Geneviève du Mont paroisse Saint-Etienne, 5 août 1644; MC/ET/XVIII/271
    - BERTHE (Jean) maître sculpteur demeurant dans l'enclos des Bernardins § Marché entre Jean BERTHE et Adrien Bajot pour une balustrade moyennant la somme de 2150 l., 10 août 1644; MC/ET/XVIII/271
      marché; Berthe, Jean
    - Marché d'Adrien Bajot, maître sculpteur, demeurant rue des Gravilliers, avec Jean Berthe, également maître sculpteur, demeurant dans l'enclos des Bernardins, pour faire dans l'église Notre-Dame, à la chapelle de la Vierge ' attenant la principale porte du choeur ', une balustrade de 2 pieds 1/2 de haut et 40 de long avec un appui en marbre noir, orné de l'ordre d'architecture porté au dessin, pour le 15 mars prochain, moyennant 2 150 l.: 500 comptant, le reste au fur et à mesure des travaux. Sur les 40 pieds, on diminuera la largeur de la porte qui est de 2 pieds 1/2. La balustrade qui aura 12 pilastres de marbre noir de 13 pouces de large et 9 d'épaisseur sera de hauteur convenable en tenant compte de l'appui. Sur chaque pilastre on rapportera une pièce de marbre blanc de 18 à 19 pouces de haut et 9 de large. On mettra aussi 32 balustres carrés de marbre blanc, de 7 pouces de grosseur et 21 de hauteur, ainsi que ' l'ambasse ' [soubassement] de la balustrade de marbre noir, de 4 pouces 1/2 d'épaisseur et 10 de large, et une marche de pierre de liais de 6 pouces de haut et 13 de saillie; cette saillie sera décorée d'étoiles de marbre blanc et noir sur fond de marbre rouge., 10 août 1644; MC/ET/XVIII/271
      Documents du Minutier central concernant les peintres, sculpteurs et graveurs au XVIIe siècle (1600-1650), par Marie-Antoinette Fleury et Martine Constans, tome II [études XI à XX, 2445 actes], Paris, Archives nationales, 2010, notice n°40 (instrument de recherche imprimé dématérialisé, certaines notices sont plus détaillées dans la version intégrale accessible en ligne par la rubrique 'Autres instruments de recherche', voir contexte dans le Plan d’orientation général - Notaires de Paris, guides thématiques du Minutier).
    - SCULPTEUR (Me) BERTHE Jean Demeurant dans l'enclos des Bernardins, paroisse S/T/ Nicolas du Chardonnet § Marché entre. .. et BAJOT, Adrien sculpteur pour faire mettre dans la chapelle de la Vierge de l'Eglise N.D, une ballustrade de marbre à la place de celle qui y était avant, 10 août 1644; MC/ET/XVIII/271
    - PAVAGE (OUVRAGE DE. ..) DUPUIS Jean - maître Paveur, demeurant rue Saint-Nicolas paroisse Saint-Etienne du Mont § Marché de. .., pour une maison faubourg Saint-Germain-des-Prés, vis à vis de l'abbaye de Saint-Germain-des-Prés. Paroisse Saint-Sulpice., 10 août 1644; MC/ET/XVIII/271
      marché; Pavage, Ouvrage de. ..; paveur-dalleur
    - LA ROCHEFOUCAULD (cardinal François de...) abbé de l'abbaye Saint-Geneviève du Mont § Reconnaissance portant donation. (avec signature du cardinal de LA ROCHEFOUCAULD, 11 août 1644; MC/ET/XVIII/271
      donation; reconnaissance; La Rochefoucauld, cardinal François de...
    - Mise en service par Claude de Lestre, veuve en premières noces de François Jullien, joueur d'instruments, et en secondes noces d'Adam Gaudier, tourneur en bois, demeurant rue Bordelle, de son fils François Jullien, pour deux années, chez Charles Jean, joueur d'instruments à Saint-Marcel, qui lui apprendra son art, le nourrira et le logera, et lui versera 72 livres dont 24 la première année et 48 au cours de la deuxième année au fur et à mesure de ses besoins., 13 août 1644; MC/ET/XVIII/271
    - SERRURERIE (OUVRAGES DE. ..) MOUGEAT Nicolas (Me) Serrurier, demeurant rue de Bièvres, paroisse Saint-Etienne du Mont § Marché de. .., pour une maison derrière le Collège de Laon, 13 août 1644; MC/ET/XVIII/271
    - CHAUMONT (Jean de) Tissutier, rubanier, demeurant faubourg Saint-Victor rue Neuve des Boulanges paroisse Saint-Nicolas du Chardonneret, fils de Gilles de Chaumont et de Barbe Perraux § Contrat de Mariage de Jean de CHAUMONT, avec Roberte LHABITANT, fille de Paul Habitant, bouclier au faubourg Saint-Marcel, grande rue Mouffetard paroisse Saint-Médard et de Jeanne Felemée, 14 août 1644; MC/ET/XVIII/271
      contrat de mariage; Chaumont, Jean de
    - HUGUENY Jean Procureur au jury présidial de Langres et y demeurant place Maubert § Testament de Jean HUGUENY, 17 août 1644; MC/ET/XVIII/271
    - PROCUREUR au jury présidial HUGUENY Jean § Testament, 17 août 1644; MC/ET/XVIII/271
    - BATTEUR D'OR (Me); LELEU (Henri) rue de la Vieille Draperie paroisse Sainte-Croix de la Cité § Vente de terres, 25 août 1644; MC/ET/XVIII/271
      acte de vente; Leleu, Henri
    - COUVREUR DE MAISON (Me) LAMIEL Claude, demeurant rue Saint-Victor, paroisse Saint-Nicolas du Chardonnet § Marché, 29 août 1644; MC/ET/XVIII/271
      marché; Lamiel, Claude
    - MALLET (Jean de...) Bourgeois du bourg de Mallet en Auvergne fils de Etienne de Mallet + bourgeois du bourg de Demond Sadourux. § Contrat de Mariage de Jean de MALLET, avec Catherine MALFAN fille de Mathieu de MALÇAN, 1er septembre 1644; MC/ET/XVIII/271
      contrat de mariage; Mallet, Jean de...
    - MENUISIER maître, Jean CHASSE POISSON, demeurant rue Traversine paroisse Saint-Etienne § Mise en Apprentissage chez. .., 3 septembre 1644; MC/ET/XVIII/271
      contrat d'apprentissage; Poisson, Jean-Chasse
    - MENUISIER maître QUILLOU Jacques + rue du Temple, paroisse Saint-Nicolas des Champs. § Transport par Louise DU HOUX veuve de. .., 3 septembre 1644; MC/ET/XVIII/271
      Quillou, Jacques; Du Houx, Louise
    - DE LAN (Adrian) Voiturier de terre, demeurant faubourg Saint-Antoine § Contrat de Mariage d'Adrian DE LAN, avec Marguerite de la Maire, veuve de Guillaume Le Tellier manœuvrier, demeurant rue Traversine paroisse Saint-Etienne du Mont, 11 septembre 1644; MC/ET/XVIII/271
      contrat de mariage; De Lan, Adrian
    - VOITURIER de terre DELAN Adrian § Contrat de mariage, 11 septembre 1644; MC/ET/XVIII/271
    - CHARPENTIER BERTRAND Edmond demeurant près de la place Maubert, paroisse Saint-Etienne du Mont § Marché et Devis des ouvrages de charpenterie à faire dans une maison située rue de la Mortellerie à l'enseigne 'du pied de biche', 16 septembre 1644; MC/ET/XVIII/271
    - Contrat de mariage entre François de Vaux, bourgeois de Paris, demeurant rue des Lombards, et Léonore Rousseau, fille de Jean Rousseau, maître joueur d'instruments, et de Françoise Béguin, demeurant rue Judas, à l'enseigne de l'Image Sainte-Geneviève. La dot est de 2.100 livres., 25 septembre 1644; MC/ET/XVIII/271
      Documents du Minutier central concernant l'histoire de la musique (1600-1650), par Madeleine Jurgens, tome II [études XI à XX, 1900 actes], Paris, Archives nationales, 1974, p. 643 (instrument de recherche imprimé dématérialisé, certaines notices sont plus détaillées dans la version intégrale accessible en ligne par la rubrique 'Autres instruments de recherche', voir contexte dans le Plan d’orientation général - Notaires de Paris, guides thématiques du Minutier).
    - DEVAUX François Bourgeois de Paris, rue des combats, paroisse Saint-Jacques-de-la-Boucherie § Contrat de Mariage de François DEVAUX, avec Léonore ROUSSEAU fille de Jean ROUSSEAU, maître Joueur d'instrument de Musique, demeurant rue Judas et de Françoise Beguin, 29 septembre 1644; MC/ET/XVIII/271
    - ROUSSELET Guillaume maître Savetier, demeurant faubourg Saint-Marcel, Grande rue, paroisse Saint Médard, fils de Claude Rousselet § Désistement de Mariage de Guillaume ROUSSELET, d'arc Michelle HENRY fille de Pierre HENRY, 3 octobre 1644; MC/ET/XVIII/271
    - PEAUX DE MOUTONS § Marché de PEAUX DE MOUTONS, 4 octobre 1644 - 14 octobre 1644; MC/ET/XVIII/271
    - COLLIN (Honoré) Menuisier, demeurant à la Villeneuve sur Granes paroisse S/T/ Laurent, fils de Philippe Collin Megicier, et de Marguerite le Roi. § Contrat de Mariage de. .., avec Renée PROVILLE fille de Jean Prouille, rue Bordelle, paroisse S/T/ Etienne du Mont et de Marie Marchand, 4 octobre 1644 - 14 octobre 1644; MC/ET/XVIII/271
      contrat de mariage; Collin, Honoré
    - Testament de Nicole Goix, servante d'Anne Perier, veuve de feu Jean Charles, notaire au Châtelet., 10 octobre 1644; MC/ET/XVIII/271; fol.0383
      Notaires des XVIe-XVIIIe siècles (4153 actes), par Claire Béchu, Catherine Grodecki, Marie-Antoinette Fleury, Madeleine Jurgens, Marie-Françoise Limon-Bonnet, Pierre-Yves Louis, Xenia Pamfilova, Isabelle Pebay, v. 1950, 1986-1994 (fichier papier entièrement dématérialisé; voir contexte dans le Plan d’orientation général - Notaires de Paris, guides thématiques du Minutier).
      testament; Charles, Jean; Goix, Nicole; Perier, Anne; employé de maison; notaire
    - MAÇON BUCHERET - Mathieu - demeurant à Chavenay son Bagneux. § Marché, 10 octobre 1644; MC/ET/XVIII/271
      marché; Bucheret, Mathieu
    - SERVANTE GOIX Nicolle § Testament, 10 octobre 1644; MC/ET/XVIII/271
    - GOIX (Nicolle) Servante de Madame Charles, veuve de Jean Charles, décédé notaire au Châtelet de Paris, demeurant place Maubert, paroisse Saint-Etienne du Mont § Testament de Nicolle Goix, 10 octobre 1644; MC/ET/XVIII/271
      testament; Goix, Nicole
    - CLOUCQUART Jean tailleur d'Habit, rue Baillet paroisse Saint-Germain-l'Auxerrois, natif de Jay en Flandre, fils de Baltazard Cloucquart + et de Marie Libe § Contrat de Mariage de Jean CLOUCQUART, avec Catherine Lospital veuve de Jean Bernard + demeurant faubourg Saint-Marcel, rue des Copaux paroisse Saint-Médard, 14 octobre 1644; MC/ET/XVIII/271
    - PEAUX DE MOUTONS § Marché de PEAUX DE MOUTONS, 15 octobre 1644; MC/ET/XVIII/271
    - SCULPTEUR - PEINTRE DU CHASTEL Nicolas Demeurant rue du cimetière, paroisse Saint-Nicolas-des-Champs § Mise en apprentissage par. .., 16 octobre 1644; MC/ET/XVIII/271
    - PASQUIER Anthoine marchand de vin demeurant rue de la Haye à la pointe Saint-Michel, paroisse Saint-Benoist § Contrat de Mariage de Anthoine PASQUIER, avec Marie Chantelon veuve de Louis Coutant, marchand de vin, rue Saint-Victor paroisse Saint-Etienne du Mont, 23 octobre 1644; MC/ET/XVIII/271
    - DE LONGUY Jacques Marchand Mégissier, faubourg Saint-Jacques, rue vieille Saint-Jacques, paroisse Saint-Medard § Contrat de Mariage de Jacques DE LONGUY, avec Yvonne DURANT fille de Charles Durant Marchand couverturier faubourg Saint-Jacques, paroisse Saint-Medard, et de Geneviève Langlois, 24 octobre 1644; MC/ET/XVIII/271
    - MARCHAND MEGISSIER DE LONGUY Jacques § Contrat de mariage, 24 octobre 1644; MC/ET/XVIII/271
    - MAÇON compagnon GERBAULT Gilbert - faubourg Saint-Jacques, Grande rue - Paroisse Saint-Jacques et Saint-Philippe. § Marché, 26 octobre 1644; MC/ET/XVIII/271
    - BERTHEAU (Geneviève) Veuve de Mathieu Goier - barbier chirurgien demeurant Montagne Sainte-Geneviève, paroisse Saint-Etienne du Mont. § Testament de Geneviève BERTHEAU, 29 octobre 1644; MC/ET/XVIII/271
      testament; Bertheau, Geneviève
    - CAROSSIER (Maître) LEFEVRE - Laurent demeurant sur le Quai de la Tournelle paroisse Saint-Etienne du Mont § Marché en vue d'entretenir le train du carosse de Mr Charles d'Albert abbé de Chaulnes - demeurant Montagne Sainte- Geneviève, 16 novembre 1644; MC/ET/XVIII/271
    - BELOT André Gagne-denier - natif du bourg Saint-Silvain en Normandie - demeurant faubourg Saint-Marcel rue de la Clef paroisse Saint-Médard - fils de Pierre Belot et de Isabeau Beuzellin - § Contrat de Mariage de André BELOT avec Anne Billaud, fille de Charles Billaud et de Jeanne Meusmer -, 25 novembre 1644; MC/ET/XVIII/271
    - OFFICE DE GARDE A CHEVAL (des plaisirs du Roi) GROISSIER - Roger § Démission d'OFFICE DE GARDE A CHEVAL des plaisirs du Roi, 28 novembre 1644; MC/ET/XVIII/271
      Office de Garde à Cheval, des Plaisirs du Roi
    - DE LA PAIX (Chobie) Fondeur de Métal en la ville du Mans, natif de Hacourt en Lorraine, fils de Nicolas de la Paix fondeur de Métal et de Nicolle Espaullart § Contrat de Mariage de Chobie DE LA PAIX avec Anne Girard fille de Parisot Girard + et de Claude Boucheron, veuve de Jean Appelle fondeur de métal rue Neuve des Boulangers paroisse Saint-Nicolas du Chardonneret, 28 décembre 1644; MC/ET/XVIII/271
      contrat de mariage; De La Paix, Chobie
    - FONDEUR de métal DE LA PAIX Chobic § Contrat de mariage, 28 décembre 1644; MC/ET/XVIII/271
    - MENUISIER (Me) CHASSE-POISSON Jean demeurant rue Traversine paroisse Saint-Etienne du Mont § Marché, 31 décembre 1644; MC/ET/XVIII/271
      marché; Chasse-Poisson, Jean
  - Minutes. 1645, janvier - 1645, juin, janvier 1645 - juin 1645; MC/ET/XVIII/272